【裁判字號】    97,訴,1380
【裁判日期】    970526
【裁判案由】    違反槍砲彈藥刀械管制條例
【裁判全文】
臺灣臺中地方法院刑事判決              97年度訴字第1380號
公  訴  人  臺灣臺中地方法院檢察署檢察官
被      告  甲○○
指定辯護人  本院公設辯護人  乙○○
上列被告因違反槍砲彈藥刀械管制條例案件，經檢察官提起公訴
（九十六年度偵字第二七八０四號），本院判決如下：
    主    文
甲○○未經許可，持有空氣槍，處有期徒刑壹年捌月，併科罰金
新臺幣伍萬元，罰金如易服勞役，以新臺幣壹仟元折算壹日。緩
刑伍年。緩刑期內付保護管束，並向指定之公益團體、地方自治
團體或社區提供壹佰貳拾小時之義務勞務。
扣案之空氣槍壹支（槍枝管制編號0000000000號）、
填充氣體式鋼瓶壹瓶、金屬彈丸貳瓶，均沒收。
    犯罪事實
一、甲○○明知未經中央主管機關內政部之許可，不得持有空氣
    槍，竟於民國九十六年十一月十三日下午某時，前往臺中市
    ○○路大坑口附近，以新臺幣五千八百元之代價，向不詳姓
    名年籍之人（並無證據證明其尚未年滿十八歲）購得空氣槍
    一支（槍枝管制編號0000000000號），及填充氣
    體式鋼瓶一瓶、金屬彈丸二瓶等物，而未經許可持有上開空
    氣槍。嗣於同年月十四日（即翌日），甲○○持上開空氣槍
    邀請並無犯罪故意之謝其銓（另經檢察官為不起訴處分確定
    ），共同駕駛車牌號碼八五六五－ＫＸ號自用小客車，欲前
    往山裡進行試射，而於同日下午四時許，在臺中縣和平鄉○
    ○村○○路與富山巷口約十公尺處為警查獲，並當場扣得前
    揭空氣槍一支，及甲○○所有供前揭犯罪使用之填充氣體式
    鋼瓶一瓶、金屬彈丸二瓶等物，始查悉上情。
二、案經臺中縣警察局和平分局報請臺灣臺中地方法院檢察署檢
    察官偵查起訴。
    理    由
一、上開犯罪事實，業據被告甲○○於本院審理時認罪不諱，核
    與證人謝其銓於警詢時證稱扣案之空氣槍確屬被告所有等情
    相符，並有照片二十張附卷可稽，及空氣槍一支（槍枝管制
    編號0000000000號）、填充氣體式鋼瓶一瓶、金
    屬彈丸二瓶等物扣案為憑，足徵被告前揭自白應屬實情。又
    上開扣案之空氣槍一支，經送內政部警政署刑事警察局鑑定
    結果，認為係氣體動力式槍枝，以填充氣體為發射動力，經
    以金屬彈丸測試三次，其中彈丸（直徑６．０ｍｍ、重量０
    ‧８８ｇ）最大發射速度為每秒一一六公尺，計算其動能為
    五點九焦耳，換算其單位面積動能為每平方公分二十焦耳；
    而依日本科學警察研究所之研究結果，彈丸單位面積動能達
    每平方公分二十焦耳即足以穿入人體皮肉層，有該局九十六
    十二月二十四日刑鑑字第０九六０一七七六三八號槍彈鑑定
    書一份在卷足參，顯見該支空氣槍已具殺傷力，而非一般單
    純以空氣作為發射動力之玩具槍枝可資比擬。本案事證已臻
    明確，被告犯行至堪認定。
二、核被告甲○○所為，係犯槍砲彈藥刀械管制條例第八條第四
    項之未經許可持有空氣槍罪。查被告先前並無刑事不法前科
    紀錄，僅因一時好奇而持有上開空氣槍，且持有槍枝期間亦
    確實並未涉犯他案，對於公眾安全僅生潛在威脅；又被告所
    持有之空氣槍，其射擊金屬彈丸之單位面積動能適為每平方
    公分二十焦耳，而與前揭認定具有殺傷力之底限相符，究與
    具有強大殺傷力之槍枝有別。本院認被告如處以前揭罪名之
    法定最低度刑有期徒刑三年猶嫌過重，而與被告持有上開空
    氣槍行為之實際惡性失諸衡平，非無「情輕法重」之憾，於
    客觀上足以引起一般人普遍之同情，而有可值憫恕之處，被
    告應依刑法第五十九條之規定予以酌減其刑。爰審酌被告犯
    罪手段、所生危害、於本院審理期間表示認罪之犯後態度、
    持有空氣槍時間之長短、智識程度等一切情狀，量處如主文
    所示之刑，併諭知罰金如易服勞役之折算標準，以示懲儆。
    查被告前未曾因故意犯罪受有期徒刑以上刑之宣告，有臺灣
    高等法院被告前案紀錄表及刑案資料查註紀錄表各一份在卷
    可按，被告坦承犯行，深具悔意，其經此教訓，當知警惕而
    無再犯之虞，本院綜核各情，認所宣告之刑以暫不執行為適
    當，併予宣告緩刑五年，以啟自新。又本院斟酌被告於本案
    之犯罪情節，認有命其提供義務勞務以彌補其犯罪所生危害
    ，並藉由服務社群體認維護公眾安全法益之重要性，爰依刑
    法第七十四條第二項第五款之規定，命被告向指定之公益團
    體、地方自治團體或社區提供一百二十小時之義務勞務，暨
    依刑法第九十三條第一項第二款規定，諭知緩刑期內付保護
    管束。
三、扣案之空氣槍一支（槍枝管制編號0000000000號
    ），係槍砲彈藥刀械管制條例第四條第一項第一款所稱之槍
    砲，依同條例第五條之規定，非經中央主管機關許可不得製
    造、販賣、運輸、持有及轉讓，係違禁物，應依刑法第三十
    八條第一項第一款規定，宣告沒收；而扣案之填充氣體式鋼
    瓶一瓶、金屬彈丸二瓶雖非違禁物，惟可與前揭空氣槍搭配
    使用而使其發射金屬彈丸具有殺傷力，即屬供被告涉犯前揭
    未經許可持有空氣槍罪所用之物，且為被告所有，業據其供
    承在卷，應依刑法第三十八條第一項第二款之規定併予諭知
    沒收。至於扣案之玩具空氣槍二支（槍枝管制編號各為00
    00000000號、0000000000號），經內政
    部警政署刑事警察局鑑驗結果，其射擊金屬彈丸換算之單位
    面積動能僅有每平方公分五點七、四點零焦耳，有上開槍彈
    鑑定書在卷可憑，顯與上述足以穿入人體皮肉層所需之每平
    方公分二十焦耳差異甚鉅，難認同屬槍砲彈藥刀械管制條例
    所列管之槍砲，自非違禁物，爰均不予宣告沒收，附此敘明
    。
據上論斷，應依刑事訴訟法第二百九十九條第一項前段，槍砲彈
藥刀械管制條例第八條第四項，刑法第十一條前段、第五十九條
、第四十二條第三項、第七十四條第一項第一款、第二項第五款
、第九十三條第一項第二款、第三十八條第一項第一款、第二款
，判決如主文。
本案經檢察官丙○○到庭執行職務。
中    華    民    國    97    年    5     月    26    日
                  刑事第七庭  審判長法  官  陳如玲
                                    法  官  張清洲
                                    法  官  高文崇
上正本證明與原本無異。
如不服本判決，應於收受送達後10日內向本院提出上訴書狀（應
敘述具體理由並附繕本）。
上訴書狀如未敘述理由，應於上訴期間屆滿後20日內補提理由書
於本院。
                                    書記官  林淑慧
中    華    民    國    97    年    5     月    26    日
附錄論罪科刑法條：
槍砲彈藥刀械管制條例第八條：
未經許可，製造、販賣或運輸鋼筆槍、瓦斯槍、麻醉槍、獵槍、
空氣槍或第四條第一項第一款所定其他可發射金屬或子彈具有殺
傷力之各式槍砲者，處無期徒刑或五年以上有期徒刑，併科新臺
幣一千萬元以下罰金。
未經許可，轉讓、出租或出借前項所列槍枝者，處五年以上有期
徒刑，併科新臺幣一千萬元以下罰金。
意圖供自己或他人犯罪之用，而犯前二項之罪者，處無期徒刑或
七年以上有期徒刑，併科新臺幣一千萬元以下罰金。
未經許可，持有、寄藏或意圖販賣而陳列第一項所列槍枝者，處
三年以上十年以下有期徒刑，併科新臺幣七百萬元以下罰金。
第一項至第三項之未遂犯罰之。


司法院資訊處製作；財團法人民間司法改革基金會備份。
